臺灣高雄地方法院刑事判決　　　　　　　　　　　　九十一年度易字第一九八九號
　　公　訴　人　臺灣屏東地方法院檢察署檢察官
　　被　　　告　丙○○
右列被告因竊盜案件，經臺灣屏東地方法院檢察署檢察官提起公訴（九十年度偵字第
四八六四號），本院判決如左：
    主  文
丙○○無罪。
    理  由
一、公訴意旨略以：被告丙○○意圖為自己不法之所有，於民國九十年三月十六日二
    十二時三十分許，在高雄縣鳳林路四段「耀于釣具店」門口，趁機竊取告訴人甲○○所有ＨＯＮＤＡ牌、引擎號碼Ｅ／ＮＳＣ三八Ｅ0000000號、一三０
    ０ＣＣ日本原裝進口重型機車一輛（價值約新台幣五十萬元），得手後供己轉賣
    予被告丁○○（業經台灣屏東地方法院判處有期徒刑四月確定），嗣為警據報查
    獲。因認被告丙○○涉有刑法第三百二十條第一項竊盜罪嫌。
二、按犯罪事實應依證據認定之，無證據不得推定其犯罪事實，刑事訴訟法第一百五
    十四條定有明文。又認定不利於被告之事實，須依積極證據，苟積極證據不足為
    不利於被告事實之認定時，即應為有利於被告之認定，更不必有何有利之證據（
    最高法院三十年上字第八一六號判例參照）。本件公訴人認被告丙○○涉有竊盜
    罪嫌，係以告訴人甲○○、同案被告丁○○、證人乙○○之指（證）述，及被告
    丙○○測謊報告為其論據。惟訊據被告丙○○堅決否認有竊盜犯行，辯稱：「九
    十年三月十六日伊太太鄭珮娟從花蓮搭飛機回高雄，依慣例都會回旗山娘家看小
    孩，並在旗山過夜。伊沒有偷機車，丁○○被查獲的機車也不是向伊買的」等語
    。
三、經查：
    (一)、本件告訴人甲○○所有前開進口重型機車，固於前揭時地遭竊，惟告訴人甲○○之指述，僅能證明有遭竊之事實，並不能證明被告丙○○確有公訴人所
        指竊盜行為。
    (二)、本件機車遭竊之時間為九十年三月十六日晚間，此為告訴人甲○○於警、偵
        訊中一再陳稱明確，而同案被告丁○○購買本件機車之時間，依丁○○於九
        十年七月二十四日為警查獲當日二次警訊均供稱：「機車是九十年一月間向
        丙○○買的」等語，核與證人乙○○於九十年七月二十四日警訊、九十年八
        月二十二日偵訊、九十一年七月二十二日本院審理時均證稱：「九十年一月
        間，伊陪丁○○向丙○○買進口重型機車」等語相符，雖丁○○於九十年八
        月十日偵訊、九十一年一月二十三日台灣屏東地方法院審訊、九十一年七月
        二十二日本院審理時分別證稱：「機車是約五個月前向丙○○買的」、「九
        十年一月初到三月十幾號之間，向丙○○購買機車」、「買機車時間，應該
        是去年農曆年後的二、三月，是先看車，過約十天左右才去牽車」等語，然
        此供述不僅與其於警訊之供述不合，再以其看車、牽車之間隔時間推算，均
        足認丁○○所指向被告丙○○件購買本件機車之時間，係在本件機車失竊之
        前。
    (三)、本件機車失竊日期九十年三月十六日為星期五，而依證人即被告丙○○之祖
        父鄭天寡於九十一年七月二十二日本院審理時證稱：「丙○○是伊孫婿，他
        們生的小孩由伊媳婦（指被告之岳母）在旗山鎮○○路五十二號幫忙照顧。
        因為伊孫女在花蓮慈濟大學上課，每個星期五都會從花蓮坐飛機回來，丙○○會載她到旗山看小孩，通常是晚上七、八點，並會住在旗山；所以，九十
        年三月十六日如果是星期五，丙○○當天晚上應該在旗山」等語，且被告丙○○亦提出其妻鄭珮娟於九十年三月十六日搭乘華信航空ＡＥ七九三四次班
        機由花蓮至高雄之旅客搭機證明書為證，足認證人鄭天寡前開證述可信。
    (四)、被告丙○○經法務部調查局測謊，固有情緒波動說謊反應，此有該局（九０
        ）陸（三）字第九０一七六三七九號測謊報告書在卷可憑；惟測謊僅係受測
        人針對施測者所問問題回答時，依受測者之情緒反應，據以判別受測者對問
        題回答是否有說謊之傾向，該測謊結果常因受測人之人格特質（慣於說謊之
        人，即無法測出受測者之情緒反應；另焦慮、易衝動之人，因情緒較易受影
        響，施測結果亦會有所差異）、受測時之刺激環境（含問題之設計、當時施
        測之情境）而有所差異，是自僅難依此為被告丙○○不利之認定。
    是綜上所述，同案被告丁○○、證人乙○○之供（證）述既有重大瑕疵可指，復
    無其他積極證據足認被告丙○○有公訴人所指竊盜犯行，不能證明被告丙○○犯
    罪，依法應為無罪之諭知。
據上論斷，應依刑事訴訟法第三百零一條第一項，判決如主文。
中      華      民      國    九十一    年      八      月      五      日
                臺灣高雄地方法院刑事第一庭
                                      法  官    曾  逸  誠
右正本證明與原本無異。
如不服本判決，應於判決送達後十日內，向本院提出上訴狀。
                                      書記官     張  金  蘭
中    華    民    國      九十一      年      八      月      六      日
